【裁判字號】    92,易,2056
【裁判日期】    921028
【裁判案由】    竊盜
【裁判全文】
臺灣板橋地方法院刑事判決                        九十二年度易字第二五六號
    公  訴  人  臺灣板橋地方法院檢察署檢察官
    被      告  丙○○
右列被告因竊盜等案件，經檢察官提起公訴 (九十二年度偵緝字第一０五號)，本院
判決如左：
    主  文
丙○○行使偽造私文書，足以生損害於公眾及他人，處有期徒刑肆月，如易科罰金，
以參佰元折算壹日。
偽造之「戊○○」印章壹枚、新竹區監理所苗栗監理站汽車車輛異動登記書上蓋用之
「戊○○」印文壹枚及印制號碼苗0000000000000號汽車行駛執照壹紙
均沒收。
    事  實
一、丙○○與戊○○係同事關係，丙○○曾多次向戊○○借用車號Ｋ六─六一五七號
    自小客車使用。詎其竟基於意圖為自己不法所有之概括犯意，先於民國九十一年
    五月間，利用赴臺北縣板橋市○○街三百七十二巷十五號四樓戊○○家中留宿之
    機會，竊取戊○○所有之身分證、車籍資料，復於九十一年五月二十八日前往新
    竹區監理所苗栗監理站附近委由不知情之刻印店人員偽刻「戊○○」印章一枚，
    進而基於使公務員登載不實之犯意，持該竊得之身分證、車籍資料、偽刻之印章
    及戊○○先前所交付之行車執照，至苗栗監理站申請辦理移轉過戶手續，並蓋用
    偽造之「戊○○」印文於汽車車輛異動登記書上，表示戊○○同意為移轉過戶登
    記之意，致使該監理站承辦公務員將前揭小客車異動之不實事項登載於職務上所
    掌之汽車車輛異動登記書內，據以核發印制號碼苗0000000000000
    號汽車行駛執照予丙○○，足以生損害於戊○○本人及監理所對於汽（機）車各
    項異動事項登記與行照核發管理之正確性，丙○○於辦理變更登記完成後，繼基
    於前開不法所有之概括犯意，於翌日即九十一年五月二十九日，至臺北縣板橋市
    ○○街三七二巷十五號地下室竊取該車，旋並持新核發之行照及駕駛該車至臺北
    縣土城市○○路○段一八九號乙○○所經營之天王汽車商行，以新台幣（下同）
    十八萬五千元之價格出售予不知情之乙○○，以牟取利益。嗣於九十一年五月三
    十日戊○○發現前揭車輛失竊報警協尋，經警查循車籍資料發現該車業經移轉過
    戶，始循線查知上情。
二、案經戊○○訴由臺北縣政府警察局板橋分局報請臺灣板橋地方法院檢察署檢察官
    偵查起訴。
    理  由
一、右揭犯罪事實，訊據被告丙○○於本院審理中坦承不諱，核與告訴人戊○○於警
    訊、偵審中指訴之情節相符，復據證人乙○○、丁○○分別於警訊、偵審中證述
    屬實，並有汽車買賣合約書、汽車車輛異動登記書、新核發汽車行照及強制汽車
    責任保險單、使用牌照稅繳款書、燃料使用費繳款書影本等件在卷可稽，足認被
    告自白內容與事實相符，從而本件事證明確，被告丙○○犯行洵堪認定，應依法
    論科。
二、被告持竊取之告訴人戊○○所有之身分證、車籍資料及偽刻之印章、原行車執照
    ，於九十一年五月二十八日在苗栗監理站汽車車輛異動登記書上，蓋用其個人所
    有及偽刻之告訴人印章於其上，表示告訴人同意為移轉過戶之意，則該異動登記
    書即具有申請書之私文書性質，此觀之該登記書上申請項目註記「過戶」，並分
    別有「新車主簽章」欄及「原車主簽章」欄位自明，則被告並偽以告訴人名義申
    請辦理移轉過戶手續，核其所為，係犯刑法第二百十六條、第二百十條、第二百
    十四條之罪及第三百二十條第一項之竊盜罪。又被告偽造告訴人之印章及蓋用偽
    造印文於車輛異動登記書上，係屬其偽造私文書之一部，不另構成偽造印章、印
    文之罪；又其偽以告訴人名義辦理過戶登記之偽造私文書之低度行為已為其行使
    之高度行為所吸收，爰不另論罪。又被告委由不知情之刻印店人員偽刻「戊○○
    」印章一枚，為間接正犯。又被告先後竊取被害人戊○○所有之身份證、車籍資
    料及該小客車之竊盜犯行，時間緊接，方法相同，觸犯構成要件相同之罪名，顯
    係基於概括犯意為之，應依連續犯規定論以一罪，並依法加重其刑。又公訴人漏
    未就被告竊取被害人所有之身份證、車籍資料及偽刻被害人印章、偽以告訴人名
    義辦理移轉登記犯行予以起訴，惟該未起訴部分與業經起訴部分分別有連續犯、
    牽連犯及吸收犯之裁判上、實質上一罪關係，為起訴效力所及，本院自得併予審
    酌。被告所為行使偽造私文書、使公務員登載不實及竊盜罪間具方法、結果之牽
    連關係，為裁判上一罪，應依刑法第五十五條之規定，從一重之行使偽造私文書
    罪處斷。爰審酌被告犯罪之動機、手段、品行、智識程度、所生危害，及犯罪後
    坦承犯行等一切情狀，量處主文所示之刑，並諭知易科罰金標準，以示懲儆。又
    被告偽造「戊○○」印章一枚及蓋用於汽車車輛異動登記書上「戊○○」印文一
    枚，係偽造之印章、印文，不問屬於犯人與否，爰依刑法第二百十九條之規定宣
    告沒收之；另被告偽以告訴人名義辦理過戶登記，嗣經該監理站承辦公務員據以
    核發印制號碼苗0000000000000號汽車行駛執照予被告，則該核發
    之行照乃屬被告所為行使偽造私文書犯行所得之物，爰併依刑法第三十八條第一
    項第三款之規定宣告沒收之。
據上論斷，應依刑事訴訟法第二百九十九條第一項前段，刑法第五十六條、第二百十
六條、第二百十條、第二百十四條、第三百二十條第一項、第五十五條、第四十一條
第一項前段、第二百十九條、第三十八條第一項第三款，罰金罰鍰提高標準條例第一
條前段、第二條，判決如主文。
本案經檢察官甲○○到庭執行職務。
中      華      民      國    九十二    年      十      月    二十八    日
                                      臺灣板橋地方法院刑事第十庭
                                          審判長法  官  徐  蘭  萍
                                                法  官  彭  全  曄
                                                法  官  林  淑  婷
右正本證明與原本無異。
如不服本判決，應於判決送達後十日內向本院提出上訴狀 (應附繕本) ，上訴於
臺灣高等法院。
                                                書記官  莊  川  億
中      華      民      國    九十二    年      十      月     三十     日
附錄本案論罪科刑法條全文
刑法第二百十六條
行使第二百十條至第二百十五條之文書者，依偽造、變造文書或登載不實事項或使登
載不實事項之規定處斷。
刑法第二百十條
偽造、變造私文書，足以生損害於公眾或他人者，處五年以下有期徒刑。
刑法第二百十四條
明知為不實之事項，而使公務員登載於職務上所掌之公文書，足以生損害於公眾或他
人者，處三年以下有期徒刑、拘役或五百元以下罰金。
刑法第三百二十條
意圖為自己或第三人不法之所有，而竊取他人之動產者，為竊盜罪，處五年以下有期
徒刑、拘役或五百元以下罰金。
意圖為自己或第三人不法利益，而竊佔他人之不動產者，依前項之規定處斷。
前二項之未遂犯罰之。
刑法第二百十九條
偽造之印章、印文或署押，不問屬於犯人與否，沒收之。


司法院資訊處製作；財團法人民間司法改革基金會備份。
